臺灣高等法院臺中分院民事裁定
110年度抗字第319號
抗  告  人  紀惠美  


相  對  人  行政院農業委員會農田水利署

法定代理人  蔡昇甫  
上列當事人間聲請確定訴訟費用額事件，抗告人對於中華民國11
0年6月29日臺灣臺中地方法院110年度事聲字第49號裁定提起抗
告，本院裁定如下：
    主  文
抗告駁回。
抗告費用由抗告人負擔。
    理  由
一、相對人於原法院主張：其與抗告人、崴○營造股份有限公司
    （下稱崴○公司）間請求返還土地事件，經原法院108年度重
    訴字第139號判決相對人勝訴確定在案，並諭知第一審訴訟
    費用由抗告人負擔38%，崴○公司負擔62%，而相對人支出第
    一審訴訟費用，未經原法院於裁判內確定數額，爰依民事訴
    訟法第91條第1項、第2項規定，提出費用計算書及繳費收據
    ，聲請確定訴訟費用額等情，原法院司法事務官裁定抗告人
    應給付相對人新臺幣（下同）7萬5277元之訴訟費用及加付
    法定利息（下稱原處分），抗告人提出異議，經原法院以11
    0年度事聲字第49號裁定駁回抗告人之異議（下稱原裁定）
    ，抗告人不服，抗告前來。
二、抗告意旨略以：相對人於第一審所支付地籍圖謄本及複丈費
    用2萬8255元部分，非屬抗告人所應支付，應由崴○公司負擔
    ，爰提起抗告，請求廢棄原裁定不利抗告人部分，駁回相對
    人之聲請等語。　　
三、按法院未於訴訟費用之裁判確定其費用額者，第一審受訴法
    院於該裁判有執行力後，應依聲請並得依職權以裁定確定之
    ；依此裁定所確定之訴訟費用額，應於裁定送達之翌日起，
    加給按法定利率計算之利息，民事訴訟法第91條第1項、第3
    項分別定有明文。此一確定訴訟費用額之程序，僅在審究有
    求償權之一造當事人所開列之費用項目，及其提出支付費用
    之計算書等證據，是否屬於訴訟費用之範圍，以確定應負擔
    訴訟費用之他造當事人所應賠償其訴訟費用之數額。至訴訟
    費用究應由何人負擔？按何比例負擔？悉依命負擔訴訟費用
    之確定裁判主文定之，不容於確定訴訟費用額之程序中，更
    為不同之酌定（最高法院98年度台抗字第705號裁定參照）
    。經查，本件抗告人、崴○公司與相對人間請求返還土地事
    件，經原法院以108年度重訴字第139號判決相對人勝訴確定
    在案，並諭知第一審訴訟費用由抗告人負擔38%，崴○公司負
    擔62%，且相對人於第一審確有支付地籍圖謄本及複丈費用2
    萬8255元部分等情，既為抗告人所不爭執，並經原法院調卷
    查明屬實，且有該判決書、本院109年度重上字第134號書記
    官辦案進行簿附卷可證，堪信為真。則相對人依民事訴訟法
    第91條規定聲請以裁定確定訴訟費用額，揆諸上開說明，原
    法院僅得依第一審確定判決主文所定之訴訟費用負擔比例計
    算其數額，不得就訴訟費用應由何人負擔、按何比例負擔，
    另為不同之酌定，抗告人前開所辯，洵不足採。從而，原法
    院維持司法事務官所為原處分，以原裁定駁回抗告人之異議
    ，核無違誤。抗告意旨仍執陳詞，指摘原處分與原裁定不當
    ，聲明廢棄，非有理由，應予駁回。
四、據上論結，本件抗告為無理由，爰裁定如主文。　　
中　　華　　民　　國　　110 　年　　7 　　月　　30　　日
                民事第二庭　　審判長法　官　楊國精
                                    法　官　李立傑
                                    法　官　陳正禧
正本係照原本作成。
本裁定除以適用法規顯有錯誤為理由外，不得再抗告。
如提起再抗告，應於收受送達後10日內委任律師為代理人向本院
提出再抗告狀。並繳納再抗告費新臺幣１千元。
                                     書記官  陳信和

中　　華　　民　　國　　110 　年　　7 　　月　　30　　日